【裁判字號】    98,易,1901
【裁判日期】    980721
【裁判案由】    竊盜
【裁判全文】
臺灣臺中地方法院刑事判決
公  訴  人  臺灣臺中地方法院檢察署檢察官
被      告  乙○○
上列被告因竊盜案件，經檢察官提起公訴（98年度偵字第7219號
），本院判決如下：
    主  文
乙○○竊盜，未遂，處有期徒刑肆月，如易科罰金，以新臺幣壹
仟元折算壹日；又竊盜，未遂，處有期徒刑肆月，如易科罰金，
以新臺幣壹仟元折算壹日。應執行有期徒刑柒月，如易科罰金，
以新臺幣壹仟元折算壹日。
    事  實
一、乙○○曾於民國94年間因竊盜案件，經臺灣臺中地方法院檢
    察署以95年度偵字第3200號為緩起訴處分 (緩起訴期間為95
    年3月25日至96年3月24日)，經再議駁回確定。詎仍不知悔
    改，竟分別基於不法所有意圖，於97年12月3日凌晨某時，
    在臺中市○○區○○路471巷巷口，以不明之方式，分別敲
    破由謝源津使用之王張雀所有停放在該處之車牌號碼B6-604
    6號及邱惠鈴所有停放在該處之車牌號碼5J-3971號自用小客
    車之右前座玻璃 (毀損部分均未據告訴)，再進入上開2部自
    用小客車內，欲竊取車內之物，惟因上開車輛均未放置現金
    或有價值之物而未遂。嗣經王張雀之孫女丁○○及邱惠鈴之
    子丙○○發現車輛遭毀損後報警處理。經警分別在車牌號碼
    B6-6046號自用小客車之右前車門、右前座上採得血跡及車
    牌號碼5J-3971號自用小客車遭打破之玻璃上採得指紋3枚送
    驗，始循線查悉上情。
二、案經臺中市警察局第五分局報請臺灣臺中地方法院檢察署檢
    察官偵查起訴。
    理  由
壹、程序部分：
一、按檢察機關概括選任或概括囑託鑑定機關、團體，再轉知司
    法警察官、司法警察於調查犯罪時參考辦理之作為，法無明
    文禁止，係為因應現行刑事訴訟法增訂傳聞法則及其例外規
    定之實務運作而為。此種由司法警察官、司法警察依檢察官
    所概括選任之鑑定人或囑託之鑑定機關、團體所為之鑑定結
    果，與檢察官選任或囑託為鑑定者，性質上並無差異，同具
    有證據能力。本案所採集指紋及血跡之DNA型別鑑定 (內政
    部警政署刑事警察局98年1月20日刑紋字第0980007097號、9
    8年4月27日刑醫字第0980039062號鑑驗書各1份)，係經查獲
    之司法警察機關依上開程序送由內政部警政署刑事警察局鑑
    定，該局所為之書面鑑定報告自屬刑事訴訟法第159條第1項
    之「法律有規定」得為證據，而有證據能力。
二、又按被告以外之人於審判外之言詞或書面陳述，除法律有規
    定者外，不得作為證據；又被告以外之人於審判外之陳述，
    雖不符合同法第159條之1至第159條之4之規定，但經當事人
    於審判程式同意作為證據，法院審酌該言詞陳述或書面陳述
    作成時之情況，認為適當者，亦得為證據。當事人、代理人
    或辯護人於法院調查證據時，知有第159條第1項不得為證據
    之情形，而未於言詞辯論終結前聲明異議者，視為有前項之
    同意，刑事訴訟法第159條第1項及第159條之5分別定有明文
    。本件被害人即邱惠鈴之子丙○○、王張雀之孫女丁○○於
    警詢時之證述及現場之勘察報告雖係被告以外之人於審判外
    之言詞或書面陳述，惟被告於本院準備程式及審判期日中均
    未予爭執其證據能力，且迄至言詞辯論終結前亦未再聲明異
    議，本院審酌該等言詞陳述，並無不宜作為證據之情事，依
    刑事訴訟法第159條之5之規定，自得作為證據，合先敘明。
貳、實體部分：
一、訊據被告乙○○矢口否認有何竊盜犯行，辯稱：伊不知為何
    會在被害人之車上採得伊之指紋及血跡，伊那時人在住處玩
    電腦，伊沒有竊盜云云。惟查：前揭車輛遭破壞且遭竊之事
    實，業據被害人即邱惠鈴之子丙○○、王張雀之孫女丁○○
    於警詢及偵查中指述歷歷，且有現場勘察報告及現場照片21
    張在卷可稽，又上開自小客車車號5J-3971號車輛上留有指
    紋，並經警於該車之車窗玻璃上採得指紋3枚，該指紋經比
    對後與乙○○之指紋相符，此有臺中市警察局第五分局97
    年12月20日中分五偵鑑字第0970003108號刑事案件證物採驗
    紀錄表、臺中市警察局98年1月23日中市警鑑字第090006533
    號函及內政部警政署刑事警察局98年1月20日刑紋字第09800
    07097號鑑驗書各1份附卷可查；另上開自小客車車號B6-604
    6號車輛上留有血跡，經警於該車右前座及右前門上採得血
    跡2枝，經比對被告之唾液後，該血跡之DNA-STR型別亦與被
    告DNA-STR型別相符，此有臺中市警察局第五分局97年12月
    20日中五分偵鑑字第0970003109號刑事案件證物採驗紀錄表
    、臺中市警察局98年4月29日中市警鑑字第0980031961號函
    暨內政部警政署刑事警察局98年4月27日刑醫字第098003906
    2號鑑驗書各1份附卷可考。是以，被告確有於上開時地進入
    前開車輛內行竊，方會留下上開指紋及血跡。被告上開所辯
    顯係推卸之詞，不足採信。本件事證明確，被告犯行堪以認
    定，應依法論科。
三、核被告乙○○所為，係犯刑法第320條第1項、第320條第3項
    之竊盜未遂罪。被告係已著手實行竊盜犯行而不遂，依刑法
    第25條第2項未遂犯之規定減輕其刑。被告所犯前揭2次竊盜
    犯行，係在同日凌晨，先後在同一巷口內為之，時間緊接，
    地點密接，惟因該巷口所停放車輛分屬不同人監督，被告之
    主觀上對於行竊汽車分屬不同人乙節，應有所認識，被告顯
    係基於個別犯意而分別行竊，應予分論併罰。公訴意旨雖認
    被告係攜帶質地堅硬、可擊破玻璃，客觀上足以對人之生命
    、身體安全構成威脅之不詳物品破壞本案汽車玻璃，因認被
    告所為應涉犯刑法第321條第1項第3款之攜帶兇器竊盜罪嫌
    云云。惟查，被告用以敲破本案汽車車窗之物品並未扣案，
    且經遍查全卷，亦未見檢察官提出被告竊盜當時攜帶兇器之
    積極證據，被告自有可能僅持如磚塊、石塊等自然界之物質
    或以其他不明方式為之，故依證據裁判及罪疑惟輕之原則，
    尚難認定被告係攜帶兇器犯下本案 (最高法院92年度臺非字
    第38號判決意旨參照)，應僅論以刑法第320條第1項、第320
    條第3項之竊盜未遂罪責。公訴人認被告所為係犯刑法第321
    條第1項第3款、第321條第2項之加重竊盜未遂罪，容有誤會
    ，起訴法條應予變更。爰審酌被告之素行、與犯罪之動機、
    手段、犯罪後猶飾詞卸責態度不佳等一切情狀，分別量處如
    主文所示之刑，並各諭知易科罰金之折算標準，並定其應執
    行之刑及易科罰金之折算標準，以示懲儆。本案行竊工具並
    未扣案，型式不明，且不能證明係被告所有之物，不得宣告
    沒收，附此敘明。
據上論結，應依刑事訴訟法第299條第1項前段、第300條，刑法
第320條第3項、第1項、第25條第2項、第41條第1項前段、第51
條第5款，刑法施行法第1條之1第1項、第2項前段，判決如主文
。
本案經檢察官甲○○到庭執行職務。
中    華    民    國    98    年    7     月    21    日
                  刑事第四庭  法  官  陳如玲
以上正本證明與原本無異。
如不服本判決應於收受送達後10日內向本院提出上訴書狀，並應
敘述具體理由；其未敘述上訴理由者，應於上訴期間屆滿後20日
內向本院補提理由書（均須按他造當事人之人數附繕本）「切勿
逕送上級法院」。
                              書記官  童淑芬
中    華    民    國    98    年    7     月    21    日
附錄本案論罪科刑法條全文
刑法第320條：
意圖為自己或第三人不法之所有，而竊取他人之動產者，為竊盜
罪，處五年以下有期徒刑、拘役或五百元以下罰金。
意圖為自己或第三人不法之利益，而竊佔他人之不動產者，依前
項之規定處斷。
前二項之未遂犯罰之。


司法院資訊處製作；財團法人民間司法改革基金會備份。
